【裁判字號】    92,交聲,1352
【裁判日期】    920930
【裁判案由】    交管條例聲異
【裁判全文】
臺灣板橋地方法院交通事件裁定                  九十二年度交聲字第一三五二號
    原處分機關  交通部公路總局臺北區監理所
    異  議  人  丙○○
    即受處分人
右列異議人因違反道路交通管理處罰條例案件，對於交通部公路總局台北區監理所於
民國九十二年七月八日以北監自裁字第裁四○－Ｃ00000000號所為之裁決處
分（原舉發案號：臺北縣政府警察局保安警察隊九十一年九月十日甲○○交字第Ｃ0
0000000號），聲明異議，本院裁定如左：
        主  文
異議駁回。
        理  由
一、按汽車駕駛人於行駛道路時，使用手持式行動電話進行撥接或通話者，處新臺幣
    三千元罰鍰，道路交通管理處罰條例第三十一條之一第一項定有明文。又上開所
    謂撥接或通話，指有撥號、接聽、通話或數據通訊等使用狀態者，汽車駕駛人行
    駛道路禁止使用手持式行動電話實施及宣導辦法第二條第三款亦有規定。
二、原處分意旨略以：異議人即受處分人丙○○於民國九十一年九月十日十六時二十
    分許，在臺北縣中和市○○路一一五五號前，駕駛車牌號碼為Ｚ三－一七六九號
    之自用小客貨車時使用手持式行動電話（電話號碼為0000000000），
    為臺北縣政府警察局保安警察隊執勤警員查獲，遂以甲○○交字第Ｃ00000
    000號舉發違反道路交通管理事件通知單當場舉發（下稱舉發通知單）。嗣異
    議人於舉發通知單之應到案日期（九十一年九月二十五日）前依法申訴，雖前經
    交通部公路總局臺北區監理所於九十二年六月十六日誤以異議人於汽車行駛於道
    路上，其前座乘客未繫安全帶為由逕行裁決，然乃係因舉發機關鍵入違規法條錯
    誤所致，該所並已於九十二年七月九日以北監自字第○九二一○○二四九二號函
    依法更正並重新開立如案由欄所示之裁決書，裁處異議人罰鍰新臺幣（下同）三
    千元。
三、異議意旨則略以：異議人當時未接用行動電話，只純粹將行動電話拿起觀看有無
    簡訊，應是一般民眾不經意的習慣行為，又因當時行動電話係新購買，而拿於手
    中觀看樣式，但最主要是看時間，因其要送貨怕來不及，並未於汽車行駛中使用
    行動電話，爰請求撤銷原處分云云。
四、經查：證人即舉發員警乙○○業已到庭證稱：「我當時在十六點二十分時，有看
    到丙○○先生拿行動電話放在耳朵邊，所以我就開單舉發他」、「他說公司打電
    話來」，並明確指出：「當時我是開車發現後，才攔停異議人：：異議人的車子
    是在我的右邊，當時我是因為異議人的車子速度較緩慢，所以我才發現」等語（
    均參見本院九十二年九月十二日訊問筆錄），異議人對其於上開時、地將行動電
    話拿在手上等情亦不爭執；按異議人於九十一年九月十六日之申訴書中稱其係「
    將行動電話拿起觀看有無簡訊」，後於本件聲明異議書中，又稱「只拿於手中觀
    看樣式」，有申訴書、聲明異議書各乙份在卷可參，而於本院訊問時，乃又改稱
    ：「主要是看時間，因為我要送貨怕來不及」等語（參見前揭訊問筆錄），其陳
    述前後不一，已難遽以憑採，而證人乙○○與異議人素無怨隙，又係於開車途中
    因發現上情方特別攔停異議人，當無誣陷異議人之理，故其所述異議人違規情事
    ，應堪採信。據此，本件異議人確有於上開時、地，駕駛車牌號碼為Ｚ三－一七
    六九號之自用小客貨車時使用手持式行動電話進行通話，堪以認定，原處分機關
    援引首揭規定，裁處異議人罰鍰三千元，並無不當，本件異議為無理由，應予駁
    回。
五、據上論斷，應依道路交通案件處理辦法第十九條，裁定如主文。
中      華      民      國    九十二    年      九      月     三十     日
                                      臺灣板橋地方法院交通法庭
                                          法  官  張  紹  省
右正本證明與原本無異。
如不服本裁定，應於送達後五日內，向本院提出抗告狀。
                                          書記官  周  雅  玲
中      華      民      國    九十二    年      九      月     三十    日


司法院資訊處製作；財團法人民間司法改革基金會備份。
